臺灣板橋地方法院刑事判決　　　　　　96年度交簡上字第16號
上　訴　人　臺灣板橋地方法院檢察署檢察官
被　　　告　甲○○
上列被告因業務過失傷害案件，上訴人不服本院於民國95年12月
28 日 以95年度交簡字第436 號所為刑事簡易判決（原偵查案號
：臺灣板橋地方法院檢察署95年度偵字第5094號），提起上訴，
經本院管轄第二審合議庭審理，判決如下：
    主  文
原判決撤銷。
甲○○從事業務之人，因業務上之過失傷害人，處拘役拾日，
減為拘役拾伍日，如易科罰金以銀元佰元折算壹日，緩刑貳年
。
    事  實
一、甲○○於民國（下同）94年7 月間，受僱臺北縣永和市○○
    路「益馨麵包店」，時以騎乘機車載送麵包為其附隨業務，
    為從事業務之人，嗣於94年7 月13日8 時許，甲○○騎用LL
    N-576 號機車載送益馨麵包店之土司麵包9 條時，應注意機
    車載運貨物必須穩妥，車上物品應捆紮牢固，堆放平穩，且
    按諸當時之天候、光線、號誌、路況等一切情形，復無甲○
    ○不能注意之情事，竟疏未注意將上開9 條土司麵包在車上
    捆紮牢固，而逕自放在上開機車前方之置物籃內，即騎用上
    開機車沿臺北縣永和市○○路，由南往北方向行駛，而在行
    經臺北縣永和市○○路「網溪國小」公車站牌前，因上開9
    條土司麵包未捆紮牢固，自上開置物籃內掉出，甲○○見狀
    立即以左手將上開土司麵包扶回置物籃內，而無法適切操控
    上開機車，造成上開機車搖擺不定，並突向右偏駛，而擦撞
    及適行駛在其右後方之由乙○○騎用DPS-380 號機車車頭處
    ，造成乙○○人車倒地後，因之受有右手肘尺骨粉碎骨折、
    右顴骨骨折、右胸挫傷、牙床破裂之傷害。嗣甲○○於肇事
    後即撥打電話報警到場處理，並於警員陳裕宏到場處理發覺
    上情前，先行向警員陳裕宏陳述上開肇事經過，並於事後接
    受本院之審判。
二、案經乙○○訴由台北縣政府警察局永和分局報請臺灣板橋地
    方法院檢察署檢察官偵查起訴。
    理  由
一、上開事實業據被告甲○○於本院審理時坦承不諱，核與告訴
    人乙○○指訴之情節相符，復有道路交通事故調查報告表（
    一）（二）乙紙、現場圖乙紙、診斷證明書2 紙、肇事現場
    及車輛照片11紙、道路交通事故肇事人自首情形紀錄表乙紙
    及台北縣區車輛行車事故鑑定委員會鑑定意見書乙份，在卷
    可稽，足堪認定。又被告於上開時地受僱「益馨麵包店」，
    從事載送上開9 條土司麵包之業務行為，應注意機車載運貨
    物必須穩妥，車上物品應捆紮牢固，堆放平穩，且按諸當時
    之天候、光線、號誌、路況等一切情形，復無被告不能注意
    之情事，竟疏未注意將上開9 條土司麵包在車上捆紮牢固，
    而逕自放在上開機車前方之置物籃內，即騎用上開LLN-576
    號機車沿臺北縣永和市○○路，由南往北方向行駛，而在行
    經臺北縣永和市○○路「網溪國小」公車站牌前，因上開9
    條土司麵包未捆紮牢固，自上開置物籃內掉出，被告見狀立
    即以左手將上開土司麵包扶回置物籃內，而無法適切操控上
    開機車，造成上開機車搖擺不定，並突向右偏駛，而擦撞及
    適行駛在其右後方之由告訴人乙○○騎用上開DPS-380 號機
    車車頭處，造成告訴人乙○○人車倒地後，因之受有上述之
    傷害，則被告就告訴人乙○○所受上述之傷害，顯有過失責
    任，且其間亦存有相當之因果關係。本件被告上開業務過失
    傷害犯行已臻明確，應予依法論科。
二、查被告於上開時地受僱「益馨麵包店」，時以騎用機車載送
    麵包為其附隨業務，為從事業務之人，核被告所為，係犯刑
    法第284 條第2 項前段之業務過失傷害罪。按被告上開犯罪
    後，刑法第33條、第41條、第62條有關法定刑、易科罰金、
    自首之規定，業於94年2 月2 日經修正公布，並自95年7 月
    1 日起生效施行；又刑法施行法第1 條之1 有關罰金刑提高
    之規定，亦於96年6 月14日經修正公布，並自95年7 月1 日
    起生效施行，經本院比較修正前後之規定，以修正前之規定
    ，為有利於被告，應依刑法第2 條第1 項前段之規定，從修
    正前刑法第33條、第41條、第62條、罰金罰鍰提高標準條例
    第1 條之規定處斷。本件原審以被告上開業務過失傷害犯行
    事證明確，而援引刑法第2 條第1 項前段、第284 條第2 項
    前段、修正前第41條第1 項前段、罰金罰鍰提高標準條例第
    1 條前段、修正前第2 條之規定，並審酌被告本件犯罪之動
    機、目的、手段，告訴人乙○○所受危害之程度及被告犯罪
    後之態度等一切情狀，量處拘役30日，並准以銀元3 百元折
    算一日易科罰金，雖屬有據。惟中華民國九十六年罪犯減刑
    條例業於96年7 月4 日公布，並自96年7 月16日起生效施行
    ，經核被告上開犯行符合該條例第2 條第1 項第3 款之規定
    ，依該條例之規定，應予減刑至2 分之1 ，是本件上訴人之
    上訴，揆諸上述，雖無理由，惟原判決未及審酌上開減刑，
    則原判決要無維持之可能，應予撤銷，並由本院合議庭依法
    自為第二審之判決。又被告於上開肇事後即撥打電話報警到
    場處理，並於警員陳裕宏到場處理發覺上情前，先行向警員
    陳裕宏陳述上開肇事經過，此有台北縣政府警察局永和分局
    道路交通事故肇事人自首情形紀錄表乙份可稽，被告復於事
    後接受本院之審判，已符修正前刑法第62條前段「自首」規
    定之要件，應依該條之規定減輕其刑。爰審酌被告於上開時
    地騎用上開LLN-576 號機車載送上開土司麵包時，應且能注
    意將上開土司麵包綑紮牢固，竟疏未注意及之，擦撞及由告
    訴人乙○○所騎用上開DPS-380 號機車倒地，致告訴人乙○
    ○因之受有上述之傷害，已損及告訴人乙○○之權益及被告
    犯罪後之態度等一切情狀，量處如主文所示之刑，再依中華
    民國九十六年罪犯減刑條例第2 條第1 項第3 款之規定，減
    其宣告刑，並依修正前刑法第41條第1 項前段之規定，諭知
    易科罰金之折算標準。惟被告前未曾因故意犯罪受有期徒刑
    以上刑之宣告，此有被告之臺灣高等法院被告前案紀錄表乙
    份可佐，其因一時失慮，致犯本罪，且被告於本院審理中已
    與告訴人乙○○達成訴訟上調解，此有告訴人乙○○之撤回
    告訴狀乙份可佐，則被告經此教訓，當知所惕勵，而無再犯
    之虞，爰本院認對被告所宣示之刑，以暫不執行為適當，並
    諭知緩刑2 年，以啟自新。
據上論斷，應依刑事訴訟法第455 條之1 第3 項、第369 條第1
項前段，刑法第2 條第1 項前段、第284 條第2 項前段、修正前
第62條前段、修正前第41條第1 項前段、第74條第1 項第1 款，
罰金罰鍰提高標準條例第1 條前段、修正前第2 條，中華民國九
十六年罪犯減刑條例第2 條第1 項第3 款、第7 條第1 項，判決
如主文。
本案經檢察官楊展庚到庭執行職務
中    華    民    國    96    年    7     月    26    日
                    交通法庭  審判長法  官  戴嘉清
                                    法  官  陳信旗
                                    法  官  林晏鵬
上列正本證明與原本無異。
本件不得上訴。
                                    書記官  陳映孜
中　　華　　民　　國　　96　　年　　7 　　月　　26　　日
